# 或有事项的披露

提问人：liujing_619619 时间：2023-03-29 13:40:58
请教陈版，客户有一笔长期挂账应收账款，已起诉客户，但尚未开庭，客户认为胜诉机率较高，未计提坏账准备，该事项是否应作为未决讼诉在或有事项中披露？如不需披露的理由是什么？

回答人：chenyiwei
该事项不属于或有事项的披露范围，但可以在对该应收账款确认信用减值损失时予以考虑该因素的影响。这类情况下一般是按个别认定法计提准备，建议披露对其计提较低比例准备的原因。